【裁判字號】    99,訴,195
【裁判日期】    990630
【裁判案由】    違反毒品危害防制條例
【裁判全文】
臺灣花蓮地方法院刑事判決             99年度訴字第195號
公  訴  人  臺灣花蓮地方法院檢察署檢察官
被      告  甲○○
上列被告因違反毒品危害防制條例案件，經檢察官提起公訴(99
年度毒偵字第133號），被告於準備程序進行中就被訴事實為有
罪之陳述，經告知簡式審判程序之旨 ，並聽取當事人之意見後
，本院裁定由受命法官獨任進行簡式審判程序，並判決如下：
    主  文
甲○○施用第一級毒品，累犯，處有期徒刑捌月。
    事  實
一、甲○○曾因施用毒品，經本院以89年度；毒聲字第 613號裁
    定應送勒戒處所觀察、勒戒，經觀察、勒戒後，認無繼續施
    用毒品傾向，於民國89年 6月27日釋放出所，並經臺灣花蓮
    地方法院檢察署檢察官以 89年度毒偵字第629號為不起訴處
    分確定；又因施用毒品，經本院以90年度毒聲字第20號裁定
    應送勒戒處所觀察、勒戒，經觀察、勒戒後，認有繼續施用
    毒品傾向，再經本院以90年度毒聲字第 313號裁定令入戒治
    處所施以強制戒治 1年，於90年年11月14日停止戒治，所餘
    戒治期間付保護管束，於91年 4月24日戒治期滿，並因前開
    施用毒品犯行，經本院以90年度花簡字第 192號判處有期徒
    刑6月，如易科罰金，以銀元3百元即新臺幣9百元折算1日確
    定，於91年10月22日執行完畢。復因違反毒品危害防制條例
    案件，經本院以94年度花簡字第604號判處有期徒刑6月，如
    易科罰金，以銀元 3百元即新臺幣9百元折算1日確定；再因
    竊盜案件，經本院以94年度花簡字第858號判處有期徒刑3月
    ，如易科罰金，以銀元 3百元即新臺幣9百元折算1日確定，
    前開2案件，嗣經本院以95年度聲字第111號裁定應執行有期
    徒刑8月，如易科罰金，以銀元3百元即新臺幣9百元折算1日
    確定，於95年9月2日縮刑期滿執行完畢。詎其仍未戒除毒癮
    ，明知海洛因係毒品危害防制條例所稱之第一級毒品，不得
    非法持有及施用，竟基於施用第一級毒品海洛因（以下簡稱
    海洛因）之犯意，於99年2月7日19時許，在花蓮縣秀林鄉和
    平村年籍姓名不詳綽號「志偉」之朋友住處，以將海洛因稀
    釋後，再以針筒注射入體內之方式施用海洛因 1次。嗣於99
    年2月7日21時40分許，在花蓮縣秀林鄉○○村○○○○路15
     7公里處，因竊盜通緝案件，為警盤查查獲，並經其同意後
    於99年2月8日11時30分許，為警採集其尿液檢體送驗，結果
    呈嗎啡陽性反應，始知上情。二、案經花蓮縣政府警察局新
    城分局報告臺灣花蓮地方法院檢察署檢察官偵查起訴。
    理  由
一、上揭事實，業據被告甲○○於本院審理中坦承不諱，且其於
    99年2月8日11時30分許，為警採集之尿液檢體，經送往慈濟
    大學濫用藥物檢驗中心，以 EIA酵素免疫分析法初步檢驗，
    以 GC/MS氣相層析質譜儀確認檢驗結果，亦呈嗎啡陽性反應
    ，有勘查採證同意書、慈濟大學濫用藥物檢驗中心99年 2月
    10日慈大藥字第99021016號函及所附之該中心檢驗總表、偵
    辦毒品案件涉嫌人尿液檢體採集送驗記錄表第一聯、第二聯
    各乙份在卷可稽，足徵被告自白與事實相符。又被告曾有如
    事實欄所載觀察、勒戒、強制戒治，及違反毒品危害防制條
    例第10條之罪案件執行紀錄，有臺灣高等法院被告前案紀錄
    表乙份附卷可憑，是以被告確有於觀察、勒戒執行完畢後 5
    年內，已再犯施用毒品罪後，復為本件施用第一級毒品犯行
    。本件事證明確，被告犯行洵堪認定，應依法論科。
二、查海洛因為毒品危害防制條例第 2條第2項第1款明定之第一
    級毒品，不得持有及施用。核被告施用海洛因之所為，係犯
    毒品危害防制條例第10條第 1項之罪。其施用海洛因前持有
    海洛因之低度行為，應為施用之高度行為所吸收，不另論罪
    。又被告有如事實欄所載前科及刑之執行紀錄，有上開臺灣
    高等法院被告前案紀錄表可按，其受有期徒刑執行完畢， 5
    年以內故意再犯本件有期徒刑以上之罪，為累犯，應依刑法
    第47條第 1項之規定加重其刑。爰審酌施用海洛因後，有短
    暫興奮及欣快感，而隨之而來卻會陷入困倦狀態，長期使用
    會產生耐藥性及心理、生理依賴性，即需增加劑量始可達到
    主觀相同效果，一旦停止使用，除產生戒斷反應外，易伴有
    心理之渴藥性，導致施用者無法控制自身行為，施用海洛因
    對身心產生的危害，被告業經觀察、勒戒、強制戒治及刑之
    執行，卻仍無法戒除施用毒品之惡習，復為本件犯行，顯見
    戒除毒癮之意志薄弱，兼衡其犯罪之動機、目的、手段，及
    坦承犯行之態度等一切情狀，量處如主文所示之刑，以玆儆
    懲。
據上論斷，應依刑事訴訟法第273條之1第1項、第299條第 1項前
段，毒品危害防制條例第10條第 1項，刑法第11條前段、第47條
第1項，判決如主文。
本案經檢察官龔書安到庭執行職務。
中    華    民    國    99    年    6     月    30    日
                  刑事第二庭    法  官  張宏節
以上正本證明與原本無異。
如不服本判決應於收受送達後10日內向本院提出上訴書狀，並應
敘述具體理由。其未敘述上訴理由者，應於上訴期間屆滿後20日
內向本院補提理由書(均須按他造當事人之人數附繕本)「切勿逕
送上級法院」。
中    華    民    國    99    年    6     月    30    日
                                書記官
附錄  本判決論罪科刑法條：
毒品危害防制條例第10條：
施用第一級毒品者，處 6 月以上 5 年以下有期徒刑。

司法院資訊處製作；財團法人民間司法改革基金會備份。
